臺灣臺南地方法院家事裁定
                                   101年度司繼字第1922號
聲  請  人  臺灣土地銀行股份有限公司

法定代理人  蘇樂明  
代  理  人  黃聖訓  
上列聲請人為被繼承人陳炳向本院聲請選任遺產管理人事件，本
院裁定如下：
    主  文
選任林瑞成律師為被繼承人陳炳(男，民國○○○年○○月○○
○日生，身分證統一編號：Z000000000，民國一百年九月三日死
亡，死亡前最後住所：臺南市○○區○○里○○鄰○○路○○○
巷○號)之遺產管理人。
聲請程序費用新臺幣壹仟元由被繼承人陳炳之遺產負擔。
    理  由
一、按繼承開始時，繼承人之有無不明者，由親屬會議於一個月
    內選定遺產管理人，並將繼承開始及選定遺產管理人之事由
    ，向法院報明；無親屬會議或親屬會議未於前條所定期限內
    選定遺產管理人者，利害關係人或檢察官，得聲請法院選任
    遺產管理人，並由法院依前項規定為公示催告；公示催告期
    限屆滿，無繼承人承認繼承時，其遺產於清償債權，並交付
    遺贈物後，如有剩餘，歸屬國庫，民法第1177條、第1178條
    第2項、第1185條分別定有明文。
二、本件聲請意旨略以：被繼承人陳炳為聲請人之債務人，惟被
    繼承人於100年9月3日死亡，其法定繼承人均已拋棄繼承，
    無法依同法第1177條選任遺產管理人，致聲請人之權利無法
    行使，故聲請人以利害關係人身分向法院聲請為被繼承人陳
    炳選任遺產管理人等語。
三、經查：聲請人主張之前開事實，業據提出被繼承人陳炳除戶
    謄本1件、本院債權憑證影本1件、准予備查通知函影本1件
    、繼承系統表1份附卷為憑。並經本院依職權調閱本院100年
    度司繼字第2046號拋棄繼承事件卷宗核閱綦詳，是聲請人之
    主張應足採信。又查被繼承人陳炳死亡後，其法定繼承人皆
    已依法拋棄繼承權經本院准予備查，且未準用民法第1177條
    之規定選定遺產管理人，而被繼承人陳炳為聲請人之債務人
    ，故聲請人以利害關係人之身分聲請選任被繼承人陳炳之遺
    產管理人，核與上開規定並無不合，應予准許。
四、再查，關於選任林瑞成律師為被繼承人陳炳之遺產管理人部
    份，本院以101年0月92日南院勤家慈101年度司繼字第1922
    號函詢林瑞成律師擔任本件遺產管理人之意願，林瑞成律師
    於101年9月26日回覆本院願意擔任被繼承人陳炳之遺產管理
    人，有民事陳報狀1件在卷足徵。經本院審酌認林瑞成律師
    具有法律專業知識及能力，且與被繼承人陳炳所遺遺產間無
    利害關係，若由其擔任本事件之遺產管理人，定能秉持其專
    業倫理擔當此具公益性質之職務，並順利達成管理保存及清
    算遺產之任務。執此，本院認為由林瑞成律師擔任被繼承人
    陳炳之遺產管理人，應屬妥適，爰裁定如主文。
五、依家事事件法第127條第4項之規定，裁定如主文。
中　　華　　民　　國　 101　　年　　10　　月　　4 　　日
                  家事法庭    司法事務官  林可婷
以上正本係照原本作成。
如對本裁定抗告須於裁定送達後10日內向本院提出抗告狀，並應
繳納抗告費新臺幣1,000元整。
中　　華　　民　　國　 101　　年　　10　　月　　5 　　日
                              書  記  官　洪培綺